【裁判字號】    98,交聲,1107
【裁判日期】    980821
【裁判案由】    聲明異議
【裁判全文】
臺灣高雄地方法院刑事裁定            98年度交聲字第1107號
原處分機關  交通部公路總局高雄區監理所
法定代理人  乙○○
受處分人即
異  議  人  甲○○
上列異議人因違反道路交通管理處罰條例案件，對於交通部公路
總局高雄區監理所中華民國98年4 月6 日高監自裁字第80-NB000
0000號裁決書，聲明異議，本院裁定如下：
    主  文
異議駁回。
    理  由
一、原處分意旨略以：受處分人即異議人甲○○（下稱異議人）
    於民國98年2 月12日下午1 時43分許，駕駛車號0635-XJ 號
    自用一般小客車（下稱系爭車輛）行經高雄縣大寮鄉○○路
    ○ 段438 號前往北方向，在限速60公里路段，行車時速74公
    里，超過速限14公里，經高雄縣政府警察局林園分局逕行依
    法製單舉發受異議人違規。嗣受異議人於到案日期前向原處
    分機關提出申訴，經原處分機關請舉發單位調查結果，仍認
    受處分人有前開違規行為，原處分機關乃依道路交通管理處
    罰條例（下稱本條例）第40條規定，對異議人裁處罰鍰新台
    幣（下同）1,600 元，並記違規點數1 點。
二、聲明異議意旨則以：異議人於舉發時、地絕無超速之事實，
    又舉發單位所使用之雷達測速儀器功能正常與否、使用方法
    是否合乎規定、有無定期檢測等均屬不明；又本件警示牌設
    立位置距離測速儀器少於100 公尺，不符本條例第7 條之2
    規定。是狀請撤銷原處分等語。
三、按汽車駕駛人，行車速度超過規定之最高時速，或低於規定
    之最低時速，除有第43條第1 項第2 款情形（行車速度超過
    規定之最高時速60公里以上）外，處1200元以上2400元以下
    罰鍰，並記違規點數1 點，本條例第40條、第63條第1 項第
    1 款、裁罰基準分別定有明文；次按汽車駕駛人之行為，經
    以科學儀器取得證據資料證明其行為違規，當場不能或不宜
    攔截製單舉發者，得逕行舉發；於行車速度超過規定之最高
    速限者，採用固定或非固定式科學儀器取得證據資料證明者
    ，於一般道路須至少於100 公尺前，明顯標示之，復為本條
    例第7 條之2 第1 項第7 款、第2 項第9 款、第3 項所明文
    。
四、經查：
  (一)本件異議人於前揭時、地，駕駛系爭車輛，為雷達測速儀器
    測得在行車最高時速60公里路段以時速74公里行駛，超速14
    公里，因而拍照並予逕行舉發之事實，業據異議人於異議理
    由中不否認；至上開路段規定最高時速為60公里，且異議人
    於上開時地確以時速74公里之速度行駛等事實，則有測速舉
    發照片、警示牌及速限標誌照片（書立「前有測速照相」之
    標語）數紙、原處分機關之裁決書及高雄縣政府警察局舉發
    違反道路交通管理事件通知單影本各1 份附卷可稽。
  (二)異議人固辯稱測速儀器可能不正確等語，惟本件違規路段所
    裝設之雷達測速儀，為13.45 GHz （Ku-Band） 照相式測速
    器，其規格及功能業經經濟部標準檢驗局於97年4 月28日檢
    定合格，有效期限至98年4 月30日乙節，有經濟部標準檢驗
    局出具之雷達測速儀檢定合格證書在卷可稽。是本件舉證所
    使用雷射測速器既在檢定合格之有效期限內，其準確性應無
    庸置疑。況警方舉發各種交通違規行為，各有其不同之執行
    方法，苟輔以客觀可信之科學工具，而能提出可供院檢視審
    核之證據，實難僅憑異議人單方之說詞，遽予推翻前開可供
    憑信之客觀證據。
  (三)再本件雷達測速儀前所設之警示牌及速限標誌，與雷達測速
    儀相距約140.6 公尺等情，亦有高雄縣政府警察局林園分局
    98 年6月3 日高縣林警裁字第0980006916號函暨所附之警示
    牌及速限標誌、距離測量儀之測量結果相片等各1 紙附卷可
    證，是已超過本條例所定之100 公尺以上距離，至堪認定。
    況本件舉發路段之測速儀器係經常性設置，舉發機關亦不致
    違法設置而違反相關規定。異議人任意指陳本件雷達測速儀
    與警示牌之距離不到100 公尺，復未舉證以實其說，亦無可
    採。
  (四)綜上所述，異議人確有駕車行經最高時速60公里之路段，行
    車速度超過規定之最高時速14公里之違規行為，是本件既異
    議人經科學測得行車超速之採證照片為證，已足資判斷異議
    人之違規行為。異議人空口辯稱並未超速等語，委無足採。
    原處分機關據此並依本條例第40條規定處罰鍰1600元，並記
    違規點數1點，於法有據。從而，本件異議為無理由，應予
    駁回。
五、據上論斷，應依道路交通案件處理辦法第19條，裁定如主文
    。
中    華    民    國    98    年    8     月    21    日
                  交通法庭      法  官  呂明燕
以上正本證明與原本無異。
如不服本裁定應於送達後5日內向本院提出抗告狀。
中    華    民    國    98    年    8     月    21    日
                                書記官  蔡毓琦


司法院資訊處製作；財團法人民間司法改革基金會備份。
